# 租赁准则问题

提问人：zhs7403 时间：2019-03-11 19:32:31
在新租赁准则下，如果出租房提前终止协议，租赁权人获得的补偿式必需进营业外收入，还是可以作为租赁权的处置进资产处置损益？个人理解和原准则无本质差异，均应作为营业外收入。
另一个问题，如果转租给其他人又该如何处理?

回答人：chenyiwei
1 、相当于使用权资产的报废处置，计入营业外收入。
2 、转租情形下，应考虑原使用权资产能否终止确认，例如是否采用本企业与出租方解除租赁合同，再由新承租人直接与出租人签署新的租赁协议的方式；还是由本企业自主决定转租。后者应不涉及原使用权资产的终止确认问题。